# 非金融集团资金拆借披露问题

提问人：hiroyukixi 时间：2019-10-15 17:40:25
请教陈版及各位朋友
1. 非金融上市集团，母公司与下设的金融子公司发生资金拆借（未约定利息），子公司收到的款项现流表如何披露？
2. 该行为是否需要计提资金占用费？

回答人：chenyiwei
1 、参考《瑞华研究 2010 ～ 2016 汇编》之 “问题 5-2-11（关联方之间资金拆借在现金流量表上的列报问题）”。
2 、参考《瑞华研究 2010 ～ 2016 汇编》之 “问题 4-1-14（母子公司之间的无息或低息贷款在双方各自个别财务报表中的处理）”。